臺灣板橋地方法院刑事判決　　　　　　　96年度易字第2578號
公　訴　人　臺灣板橋地方法院檢察署檢察官
被　　　告　丙○○
　　　　　　　　　（現於臺灣臺北監獄臺北分監另案執行中）
上列被告因竊盜案件，經檢察官追加起訴（96年度偵字第9990號
），被告於本院準備程序進行中，就被訴犯罪事實為有罪之陳述
，本院告知簡式審判程序之旨，並聽取其與公訴人之意見後，經
合議庭裁定由受命法官獨任進行簡式審判程序審理後，判決如下
：
    主  文
丙○○犯附表編號一至三所示之攜帶兇器竊盜罪、共同犯附表編
號四所示之攜帶兇器竊盜罪，累犯，各處附表編號一至四所示之
宣告刑，各減為附表編號一至四所示之減刑後宣告刑。應執行有
期徒刑壹年。
    事  實
一、丙○○前於民國93年間因毀損案件，經本院以93年度易緝字
    第75號刑事判決處拘役50日，並得易科罰金確定，及因施用
    毒品案件，經本院以93年度簡字第2092號刑事簡易判決處有
    期徒刑6 月，並得易科罰金確定，以及因竊盜案件，經本院
    以93年度易字第132 號刑事判決處有期徒刑1 年6 月確定，
    並經本院就上開有期徒刑之罪刑部分以94年度聲字第123 號
    刑事裁定定應執行有期徒刑1 年11月確定，以及因施用毒品
    案件，經本院以93年度簡字第468 號刑事簡易判決處有期徒
    刑6 月，並得易科罰金確定，嗣入監接續執行上開罪刑，並
    於95年7 月1 日因縮短刑期假釋出監，且假釋期間付保護管
    束，並於95年9 月23日假釋期滿，假釋未經撤銷，未執行之
    刑以已執行完畢論；又於96年間因竊盜案件，分別經本院以
    96年度易字第715 號刑事判決處有期徒刑9 月、5 月，並定
    應執行有期徒刑1 年確定，及經臺灣臺北地方法院以96年度
    易字第1167號刑事判決處有期徒刑8 月確定（尚未執行）。
二、詎其仍不知悔改，竟先後基於意圖為自己不法所有之犯意，
    或與林能海（業經檢察官以96年度偵字第7977號等案件提起
    公訴，由本院以96年度訴字第1939號另行審結）共同基於意
    圖為自己不法所有之犯意聯絡，於附表所示之時、地（與林
    能海共犯附表編號四），由丙○○持其所有、客觀上對人之
    生命、身體及安全構成威脅而足供兇器使用之鐵撬（追加起
    訴書誤載為中心衝）1 支（業經本院以96年度易字第715 號
    刑事判決宣告沒收）破壞附表所示汽車之車窗玻璃（毀損部
    分均未據告訴），且於附表編號四部分並由林能海把風之方
    式，由丙○○下手竊取附表所示甲○○（追加起訴書誤載為
    楊盈憲）等人所有之汽車音響等物，得手後隨即逃離現場，
    並將竊得之汽車音響予以變賣，所得贓款供渠等花用殆盡；
    嗣於96年4 月5 日10時許，在臺北縣板橋市○○路○ 段52號
    ，因施用毒品案件為警查獲，而丙○○於檢調偵查機關尚未
    知悉其上開犯罪嫌疑前向警方坦承而接受裁判，始查悉上情
    。
三、案經臺北縣政府警察局板橋分局報告臺灣板橋地方法院檢察
    署檢察官偵查後追加起訴。
    理  由
壹、程序方面：本件被告丙○○所犯係死刑、無期徒刑、最輕本
    刑3 年以上有期徒刑以外之罪，其於準備程序就前揭被訴事
    實為有罪之陳述，經法官告知簡式審判程序之旨，並聽取其
    與公訴人之意見後，本院認無不得或不宜改依簡式審判程序
    進行之處，爰依刑事訴訟法第273 條之1 第1 項、第284 條
    之1 之規定，由本院合議庭裁定本件由受命法官獨任進行簡
    式審判程序，合先敘明。
貳、實體方面：
一、上開事實，業據被告迭於警詢、偵訊及本院訊問時自白不諱
    ，核與同案被告林能海於偵訊時之供述、被害人甲○○、乙
    ○○、丁○○、戊○○於警詢時之指訴情節相符，並有監視
    器錄影翻拍照片10張在卷可稽。故被告之自白核與事實相符
    ，應堪予採信。是本件事證已臻明確，被告犯行洵堪認定，
    應予依法論科。
二、論罪科刑部分：
(一)、按刑法第321 條第1 項第3 款之攜帶兇器竊盜罪，係以行為
    人攜帶兇器竊盜為其加重條件，此所謂兇器，其種類並無限
    制，凡客觀上足對人之生命、身體、安全構成威脅，具有危
    險性之兇器均屬之，且祇須行竊時攜帶此種具有危險性之兇
    器為已足，並不以攜帶之初有行兇之意圖為必要（最高法院
    79 年 度台上字第5253號判決要旨參照）。是本案未扣得之
    鐵撬係由金屬打造，質地堅硬，為足以殺傷人生命、身體之
    器械，乃屬具有危險性之兇器甚明。故就附表編號一至四所
    示，核被告所為，均係犯刑法第321 條第1 項第3 款之攜帶
    兇器加重竊盜罪。又被告與同案被告林能海就附表編號四部
    分，有犯意聯絡及行為分擔，為共同正犯。再者，被告所犯
    前揭四罪之間，犯意各別，行為互殊，應予分論併罰。復查
    ，被告前於93年間因毀損案件，經本院以93年度易緝字第75
    號刑事判決處拘役50日，並得易科罰金確定，及因施用毒品
    案件，經本院以93年度簡字第2092號刑事簡易判決處有期徒
    刑6 月，並得易科罰金確定，以及因竊盜案件，經本院以93
    年度易字第132 號刑事判決處有期徒刑1 年6 月確定，並經
    本院就上開有期徒刑之罪刑部分以94年度聲字第123 號刑事
    裁定定應執行有期徒刑1 年11月確定，以及因施用毒品案件
    ，經本院以93年度簡字第468 號刑事簡易判決處有期徒刑6
    月，並得易科罰金確定，嗣入監接續執行上開罪刑，並於95
    年7 月1 日因縮短刑期假釋出監，且假釋期間付保護管束，
    並於95年9 月23日假釋期滿，假釋未經撤銷，未執行之刑以
    已執行完畢論在案，此有臺灣高等法院被告前案紀錄表1 份
    在卷供參，是其於受有期徒刑完畢後5 年內故意再犯有期徒
    刑以上之前揭四罪，為累犯，均應依刑法第47條第1 項之規
    定，各加重其刑。另查被告於檢調偵查機關尚未知悉其為附
    表編號一至四之犯罪嫌疑人前，主動向警察坦承犯行而接受
    裁判，各依刑法第62條前段之規定，減輕其刑，並均依法先
    加後減之。
(二)、爰審酌被告有施用毒品、竊盜等前科，此有上開紀錄表及判
    決書各1 份在卷可證，是素行非佳，且正值青壯，卻不思循
    正途賺取所需，其犯罪之動機、目的及手段實屬可議，且對
    被害人所生之損害非輕，及迄今尚未賠償被害人所受之損失
    ，惟其犯後坦承犯行之態度等一切情狀，分別量處如附表編
    號一至四所示之宣告刑，以資懲儆。
(三)、末查被告本件多次竊盜之犯罪時間均為96年4 月24日以前，
    合於中華民國96年罪犯減刑條例第2 條第1 項第3 款之減刑
    條件，各應減其宣告刑二分之一，如附表編號一至四所示之
    減刑後宣告刑，且就該減刑後宣告刑定應執行之刑。
(四)、至該鐵撬1 支，雖係被告所有並供本件竊盜犯行所用之物，
    但業經另案查扣，並經本院以96年度易字第715 號刑事判決
    宣告沒收在案，業據被告供承在卷（詳見本院卷第41頁），
    並有該判決書乙份（詳見本院卷第29至31頁）在卷可稽，故
    本院自毋庸併予宣告沒收，則公訴人於起訴書請求併予宣告
    沒收云云，容有未洽，附此敘明。
據上論斷，應依刑事訴訟法第273 條之1 第1 項、第299 條第1
項前段，刑法第28條、第321 條第1 項第3 款、第47條第1 項、
第62條前段、第71條第1 項、第51條第5 款，中華民國96年罪犯
減刑條例第2 條第1 項第3 款、第7 條、第10條第1 項，判決如
主文。
本案經檢察官彭聖斐到庭執行職務。
中　　華　　民　　國　　96　　年　  10　　月　　11　　日
　　　　　　　　　刑事第六庭法　官  饒金鳳
以上正本證明與原本無異。
如不服本判決，應於判決送達後10日內，向本院提出上訴狀。
                            書記官  王春森
中　　華　　民　　國　　96　　年　　10　　月　　11　　日
附錄本案論罪科刑之法律條文：
中華民國刑法第321條：
犯竊盜罪而有左列情形之一者，處 6 月以上、 5 年以下有期徒
刑：
一、於夜間侵入住宅或有人居住之建築物、船艦或隱匿其內而犯
    之者。
二、毀越門扇、牆垣或其他安全設備而犯之者。
三、攜帶兇器而犯之者。
四、結夥三人以上而犯之者。
五、乘火災、水災或其他災害之際而犯之者。
六、在車站或埠頭而犯之者。
前項之未遂犯罰之。
附表：
 ┌──┬───┬───┬────┬────┬─────┬───┬────┬────┬────┐
 │編號│被害人│時  間│地  點　│行    為│竊得之財物│共  犯│所犯法條│宣告刑  │減刑後宣│
 │    │      │      │        │        │          │      │及罪名  │        │告刑    │
 ├──┼───┼───┼────┼────┼─────┼───┼────┼────┼────┤
 │ 一 │甲○○│95年11│臺北縣板│持鐵撬破│汽車音響1 │無    │刑法321 │有期徒刑│有期徒刑│
 │    │      │月11日│橋市廣權│壞車號F8│組（損失約│      │條第1 項│陸月    │參月    │
 │    │      │19時前│路85號對│-0438號 │新臺幣〈下│      │之攜帶兇│        │        │
 │    │      │某時  │面產業道│汽車之車│同〉18,000│      │器竊盜罪│        │        │
 │    │      │      │路      │窗玻璃（│元）      │      │        │        │        │
 │    │      │      │        │毀損部分│          │      │        │        │        │
 │    │      │      │        │未據告訴│          │      │        │        │        │
 │    │      │      │        │）      │          │      │        │        │        │
 ├──┼───┼───┼────┼────┼─────┼───┼────┼────┼────┤
 │ 二 │乙○○│95年12│臺北縣板│持鐵撬破│汽車音響1 │無    │同上    │有期徒刑│有期徒刑│
 │    │      │月24日│橋市四川│壞車號2C│組（損失約│      │        │陸月    │參月    │
 │    │      │17時許│路1 段  │-8291 號│15,000元）│      │        │        │        │
 │    │      │至17時│389 號愛│自小客車│          │      │        │        │        │
 │    │      │48分許│買商場停│之車窗玻│          │      │        │        │        │
 │    │      │之間某│車場    │璃（毀損│          │      │        │        │        │
 │    │      │時    │        │部分未據│          │      │        │        │        │
 │    │      │      │        │告訴）  │          │      │        │        │        │
 ├──┼───┼───┼────┼────┼─────┼───┼────┼────┼────┤
 │ 三 │丁○○│96年1 │臺北縣板│持鐵撬破│汽車駕駛中│無    │同上    │有期徒刑│有期徒刑│
 │    │      │月19日│橋市信義│壞車號92│控面板（含│      │        │柒月    │參月又拾│
 │    │      │20時30│路83號文│33-MZ 號│音響、螢幕│      │        │        │伍日    │
 │    │      │分許至│山停車場│汽車之車│）1 組（損│      │        │        │        │
 │    │      │20日7 │        │窗玻璃（│失約50,000│      │        │        │        │
 │    │      │時30分│        │毀損部分│元）      │      │        │        │        │
 │    │      │許之間│        │未據告訴│          │      │        │        │        │
 │    │      │某時  │        │）      │          │      │        │        │        │
 ├──┼───┼───┼────┼────┼─────┼───┼────┼────┼────┤
 │ 四 │戊○○│96年2 │臺北縣三│持鐵撬破│汽車DVD 音│林能海│同上    │有期徒刑│有期徒刑│
 │    │      │月6日 │重市中華│壞車號09│響1 組（損│      │        │捌月    │肆月    │
 │    │      │21時許│路125 號│39-QB 號│失約83,000│      │        │        │        │
 │    │      │至7日8│地下2樓 │自小客車│元）      │      │        │        │        │
 │    │      │時15分│        │之車窗玻│          │      │        │        │        │
 │    │      │許之間│        │璃（毀損│          │      │        │        │        │
 │    │      │某時  │        │部分未據│          │      │        │        │        │
 │    │      │      │        │告訴）  │          │      │        │        │        │
 └──┴───┴───┴────┴────┴─────┴───┴────┴────┴────┘
